【裁判字號】    95,訴,951
【裁判日期】    950511
【裁判案由】    偽造文書等
【裁判全文】
臺灣臺中地方法院刑事判決               95年度訴字第951號
公  訴  人  臺灣臺中地方法院檢察署檢察官
被      告  甲○○
                    國民
上列被告因偽造文書等案件，經檢察官提起公訴（95年度撤緩偵
字第103號），經本院合議庭裁定，由受命法官依法獨任進行簡
式審判程序判決如下：
    主  文
甲○○共同連續行使偽造私文書，足以生損害於他人，處有期徒
刑陸月，如易科罰金，以參佰元折算壹日。汽車買賣合約書上偽
造之「蔡國豐」之署押壹枚、票號ＡＤ0000000號、發票
日為九十二年十月六日、面額新台幣六萬元、付款人為彰化市第
十信用合作社支票壹紙背面偽造之「林一筒」之署押壹枚，均沒
收。
    事  實
一、甲○○素行不佳，前曾犯妨害自由、違反麻醉藥品管理條例
    、傷害、竊盜、違反毒品危害防制條例等罪（均未構成累犯
    ），詎仍不知悔改。甲○○因見丙○○所有之曳引車（車號
    七Ｕ－五八二號、板車車號九Ｆ－六八號），未懸掛車牌而
    停放在臺中縣龍井鄉「火力發電場」前，無人看管，竟意圖
    為自己不法之所有，並基於竊盜犯意，於民國（下同）九十
    二年十月六日下午十三時許，僱用不知情之拖吊車業者，以
    拖吊方式竊取上開曳引車得手，再指示拖吊車業者將該曳引
    車拖至彰化縣彰化市○○路○段二八○號「聰濱汽車材料行
    」，將該車以新臺幣（下同）八萬元之代價，售予不知情之
    乙○○（另案經臺灣彰化地方法院檢察署檢察官不起訴處分
    確定），甲○○並以此為方法，基於行使偽造私文書之犯意
    ，在汽車買賣合約書上，偽造「蔡國豐」之署名一枚，而偽
    造用以表示「蔡國豐」本人出售上開曳引車予乙○○意思之
    私文書，再持以交付乙○○而行使，足以生損害於「蔡國豐
    」及乙○○。乙○○即當場交付二萬元現金及面額六萬元之
    支票（票號ＡＤ0000000號、發票日為九十二年十月
    六日、付款人為彰化市第十信用合作社）一紙，甲○○再承
    前開行使偽造私文書之概括犯意，並與卓家源（另案經臺灣
    彰化地方法院檢察署檢察官緩起訴處分在案）共同基於行使
    偽造私文書之犯意聯絡，推由卓家源持上開支票前往彰化縣
    彰化市○○路「彰化市第十信用合作社」提領上開支票，並
    由卓家源在上開支票背面偽簽「林一筒」之署名一枚，而偽
    造用以表示「林一筒」委任取款背書意思之私文書，並持以
    交付彰化市第十信用合作社承辦人而行使，用以兌領該支票
    之票款，足以生損害於「林一筒」及彰化市第十信用合作社
    。
二、案經彰化縣警察局移送臺灣彰化地方法院檢察署檢察官呈請
    臺灣高等法院臺中分院檢察署檢察長核轉臺灣臺中地方法院
    檢察署檢察官偵查起訴。
    理  由
一、按除被告所犯為死刑、無期徒刑、最輕本刑為三年以上有期
    徒刑之罪或高等法院管轄第一審案件者外，於前條第一項程
    序進行中，被告先就被訴事實為有罪之陳述時，審判長得告
    知被告簡式審判程序之旨，並聽取當事人、代理人、辯護人
    及輔佐人之意見後，裁定進行簡式審判程序，刑事訴訟法第
    二百七十三條之一第一項定有明文。本件被告所犯係死刑、
    無期徒刑、最輕本刑為三年以上有期徒刑以外之罪，其於準
    備程序中就被訴事實為有罪之陳述，且經審判長告知被告簡
    式審判程序之旨，並聽取公訴人及被告之意見後，本院合議
    庭認為適宜而裁定由受命法官獨任進行簡式審判程序，合先
    敘明。
二、訊據被告甲○○對於上揭事實坦承不諱，核與被害人丙○○
    、乙○○所指訴及證人卓家源所證述之情節相符，並有贓物
    領據影本、買賣合約書影本各一紙、照片影本四張、支票影
    本一紙、彰化市第十信用合作社錄影帶翻拍相片等在卷足資
    佐證，足認被告甲○○自白，核與事實相符，堪予採信，事
    證至臻明確，被告甲○○犯行洵堪認定。
三、核被告甲○○所為，係犯刑法第二百十六條之行使同法第二
    百十條偽造私文書罪、同法第三百二十條第一項之竊盜罪。
    被告甲○○偽造署押之行為係偽造文書之部分行為，不另論
    罪；其偽造文書後復持以行使，偽造之低度行為應為行使之
    高度行為所吸收，應論以行使偽造文書罪。被告甲○○利用
    不知情之拖吊業者竊取上開曳引車，為間接正犯。被告甲○
    ○與卓家源就偽造支票背書之行使偽造私文書部分，有犯意
    聯絡及行為分擔，均為共同正犯。又被告甲○○先後二次行
    使偽造私文書犯行，時間緊接，所犯係構成要件相同之罪名
    ，顯係基於概括犯意而為，為連續犯，爰依刑法第五十六條
    之規定以一罪論，並加重其刑。另被告甲○○所犯上開竊盜
    、行使偽造私文書犯行，有方法結果之牽連犯關係，為牽連
    犯，應從一重之刑法第二百十六條之行使同法第二百十條偽
    造私文書罪處斷。爰審酌被告甲○○犯罪之動機、目的、手
    段、品行不佳，詳如前述，此有台灣台中地方法院檢察署刑
    案資料查註紀錄表一份在卷可按、所生危害及犯罪後坦認罪
    愆，頗具悔意，且犯罪後迄今已與被害人乙○○達成民事和
    解，業據被告甲○○供述在卷，犯後態度尚佳等一切情狀，
    量處如主文所示之刑，並諭知易科罰金之折算標準，以資懲
    儆。汽車買賣合約書上偽造之「蔡國豐」之署押一枚、票號
    ＡＤ0000000號、發票日為九十二年十月六日、面額
    六萬元、付款人為彰化市第十信用合作社支票壹紙背面偽造
    之「林一筒」之署押一枚，均應依刑法第二百十九條之規定
    ，不問屬於犯人與否，均併予宣告沒收之。
據上論斷，應依刑事訴訟法第二百九十九條第一項前段、第二百
七十三條之一第一項、刑法第二十八條、第五十六條、第二百十
六條、第二百十條、第三百二十條第一項、第五十五條、第四十
一條第一項前段、第二百十九條、罰金罰鍰提高標準條例第一條
前段、第二條，判決如主文。
中    華    民    國    95    年    5     月    11    日
                  刑事第八庭    法  官  洪俊誠
以上正本證明與原本無異。
如不服本判決，應於判決送達後十日內向本院提出上訴狀，上訴
於臺灣高等法院臺中分院(須附繕本)。
                                書記官  蕭榮峰
中    華    民    國    95    年    5     月    11    日
附錄論罪科刑實體法條文：
刑法第210條（偽造變造私文書罪）：
偽造、變造私文書，足以生損害於公眾或他人者，處5 年以下有
期徒刑。
刑法第216條（行使偽造變造或登載不實之文書罪）：
行使第210條至第215條之文書者，依偽造、變造文書或登載不實
事項或使登載不實事項之規定處斷。
刑法第219條：
偽造之印章、印文或署押，不問屬於犯人與否，沒收之。
刑法第320條第1項（普通竊盜罪）：
意圖為自己或第三人不法之所有，而竊取他人之動產者，為竊盜
罪，處5年以下有期徒刑、拘役或500元以下罰金。
（罰金部份業經提高10倍為5千元）


司法院資訊處製作；財團法人民間司法改革基金會備份。
